---
title: "ANOVA"
output: html_notebook
---

# Analyse anova

```{r}
# Chargement des packages à utiliser
library(dplyr)
library(ggplot2)
```

## Analyse Descriptive

Base de données sélectionnée: `PlantGrowth`

```{r}
# Chargement des données
data(PlantGrowth)
```

Exploration

```{r}
head(PlantGrowth)

```

Structure du dataset

```{r}
str(PlantGrowth)
```

Données statistiques

```{r}
summary(PlantGrowth)
```

```{r}
p <- ggplot(data = PlantGrowth)
p + geom_boxplot(aes(x=group, y=weight, fill=group), alpha = 0.7) +
  scale_fill_manual(values = c("ctrl" = "#69b3a2", 
                                "trt1" = "#ff9f4b", 
                                "trt2" = "#ed7d7d")) +
  geom_jitter(aes(x=group, y=weight)) +
  ggtitle("Weight of plants per group") 

ggsave("boxplot.png")
```

## Modélisation statistique

Modélisation par ANOVA

```{r}
anova <- aov(weight~group, data=PlantGrowth)
summary(anova)
```

### Interprétation du résultat

On remarque que le coefficient du modèle est significatif.

## Validation du modèle

1.  Normalité des résidus

    ```{r}
    r = residuals(anova)
    shapiro.test(r)
    ```

    On remarque que $p-value \gt 5\%$ , alors on ne peut pas rejeter l'hypothèse de normalité des résidus.

2.  Homogénéité des variances

    ```{r}
    bartlett.test(weight~group, data=PlantGrowth)
    ```

    On remarque que $p-value \gt 5\%$ , alors on ne peut pas rejeter l'hypothèse d'homogénéité des résidus.

### Comparaison multiple de Tukey

```{r}
tkr <- TukeyHSD(anova)
tkr
```

On remarque que seule la différence de moyennes entre \`trt2-trt1\` est significative (p_adj $\gt$ 5%).

## Régression Linéaire 

```{r}
rl <- lm(weight~group, data=PlantGrowth)
summary(rl)
```

On remarque que la constante du modèle est très significative, contrairement aux autres coefficients.
